臺灣雲林地方法院刑事裁定　　　　　　　 96年度聲判字第5號
聲　請　人　乙○○
代　理　人　丙○○律師
被　　　告　甲○○
上列聲請人因被告過失傷害案件，不服臺灣高等法院臺南分院檢
察署檢察長中華民國96年4 月4 日96年度上聲議字第300 號駁回
聲請再議之處分（原不起訴處分案號：臺灣雲林地方法院檢察署
95年度偵字第5003號），聲請交付審判，本院裁定如下：
    主  文
聲請駁回。
    理  由
一、按聲請人不服上級法院檢察署檢察長或檢察總長認再議為無
    理由而駁回之處分者，得於接受處分書後10日內委任律師提
    出理由狀，向該管第一審法院聲請交付審判；法院認為交付
    審判之聲請不合法或無理由者，應駁回之，刑事訴訟法第
    258 條之1 第1 項、第258 條之3 第2 項前段，分別定有明
    文。
二、本件聲請人以被告甲○○涉犯過失傷害等罪提出告訴，經臺
    灣雲林地方法院檢察署（下稱雲林地檢）檢察官偵查終結，
    以罪嫌不足為不起訴處分（95年度偵字第5003號，下稱不起
    訴處分書），聲請人不服，聲請再議亦經臺灣高等法院臺南
    分院檢察署（下稱南高檢）檢察長認再議無理由，於民國96
    年4 月4 日以96年度上聲議字第300 號駁回再議（下稱原處
    分書），經聲請人於同年4 月12日收受，並於同年4 月20日
    向本院聲請交付審判，合先敘明。
三、聲請交付審判意旨略以：
    (一)臺灣省嘉雲區車輛行車事故鑑定委員會（下稱行車鑑定委
      員會）95年9 月13日嘉雲區950483案鑑定意見書（下稱鑑
      定意見書）不足採信：
      1.聲請人之子陳信凱騎乘之重機車與被告駕駛之自用小客
        車撞擊後，碎片及散落物多遍及陳信凱車道及道路中心
        分向線，足見係被告行駛壓於道路中心分向線或已駛入
        對向陳信凱車道內而撞擊陳信凱，而非被告所辯之被告
        行駛於自己車道內而遭對向陳信凱越線撞擊云云，鑑定
        意見書不應僅憑被告片面陳述而為認定。
      2.又道路交通事故現場圖上並無任何煞車痕及刮地痕之記
        載，鑑定意見書所憑之佐證竟係肇事3 月後才再提出之
        照片，顯見其得出結論粗率，應另由專業單位鑑定。
    (二)被告應有超速及未注意車前狀況之過失：
      又縱認陳信凱貿然駛入對向車道係肇事主因，惟被告如注
      意車前狀況，應有足夠空間預見及適當閃避陳信凱，又現
      場並無煞車痕，足見被告車速過快及緊靠雙黃線行駛，難
      認被告並無過失。原處分書及不起訴處分書未見及此，遽
      將肇事責任全歸於陳信凱。
    (三)綜上，原處分書及不起訴處分書，僅以鑑定意見書及被告
      之否認過失抗辯，即為不起訴處分，對被告行車速度為何
      、有無注意車前狀況等未予調查，即有未洽。
四、經查：
    (一)鑑定意見書內所載雲林縣警察局斗南分局95年8 月28日斗
      警交字第0950009327號函補送肇事現場照片，經本院電詢
      行車鑑定委員會，其承辦人員稱前開補送之照片實與偵查
      卷內之移送照片相同等語，有本院96年5 月21日公務電話
      紀錄表1 份附卷可考，足見鑑定意見書係參酌事發當日照
      片而為鑑定，並無聲請交付審判意旨(一)2.所稱之憑肇事3
      月後才再提出之照片鑑定之情，合先敘明。
    (二)又聲請交付審判意旨(一)1.、(二)部分，已於聲請人針對雲林
      地檢檢察官就被告甲○○過失傷害罪嫌所為不起訴處分向
      南高檢提出再議時主張，而原處分書以：「經查，本件被
      害人機車倒地及撞擊碎裂物均在為被告車道，撞擊點北側
      約8.6 公尺有被害人倒地血跡及機車小型碎裂物等事實，
      有現場圖、現場照片附卷可參，堪以認定，則依物理慣性
      定律，被害人倒臥處距機車撞擊點尚有8.6 公尺，足認被
      害人應係撞擊後復行向前摔出8.6 公尺，顯見被害人車速
      非慢，且又為逆向行駛，是本件車禍係因被害人高速騎乘
      重機車途經肇事地段貿然駛入對向道路，致不慎與迎面駛
      來在本車道內行駛且防範不及之被告相撞，被害人駕駛重
      機車高速逆向行駛不當，應為肇事原因，被告依規定靠右
      行駛，應無肇事因素。且本件經送請臺灣省嘉雲區車輛行
      車事故鑑定委員會鑑定結果亦同此認定，有該委員會中鑑
      字第0955803435號鑑定意見書及臺灣省車輛行車事故覆鑑
      定委員會95年11月21日府覆議字第0950200611號鑑定竟見
      書各1 份在卷可憑。」等語，原處分書此部分之判斷、說
      理適當，聲請人以相同理由再聲請交付審判，自難認為有
      理由。
    (三)再據被告甲○○於95年9 月21日警詢時供稱：「當時車速
      在30左右…發現危險狀況時距離對方約2 公尺…肇事地點
      前，我跟對向沿信義路南往北方向1 輛紅色廂型車正在會
      車，我與廂型車正在會車的時候，突然在廂型車後方有1
      部普重機車（XS2-156 號）往我車的左前車頭衝過來，後
      來我車左前車頭與機車撞擊…我發現機車往我方向行駛而
      來，我立即煞車並往右側閃避。」參以卷附照片及現場圖
      所示，被告自小客車停車位置在其遵行車道內，並車頭向
      右側突出於路面邊線，且在大量重機車碎裂物散布之撞擊
      點旁，相距不遠，並無高速導致長距始得煞停等情，顯見
      其所言非虛。按汽車時速30公里之狀況下，其煞車距離至
      少需4.2 公尺，此有汽車煞車距離，行車速度及道路摩擦
      係數對照表路面情況1 份在卷可考，則被告既車速非快，
      未逾該路段時速之50公里，且係會車時因會車之廂型車後
      突然衝出陳信凱之重機車侵入被告車道，發現時只隔2 公
      尺，距離過近，連最少之煞車距離均不足，僅得立即向右
      煞車閃避，自屬措手不及，自難憑此課其未注意車前狀況
      之責。
五、綜上所述，聲請人所指被告甲○○有過失傷害嫌疑等情，缺
    乏積極證據，不起訴處分書及原處分書中既已詳為調查說明
    ，認無積極證據足資證明被告甲○○有何聲請人所指訴之犯
    行，因認被告甲○○犯罪嫌疑不足，依刑事訴訟法第252 條
    第10款之規定，由雲林地檢原檢察官及南高分檢檢察長分別
    予以不起訴處分及駁回再議之聲請，於法並無違誤，本件聲
    請交付審判意旨，對於原處分加以指摘認定事實悖於常理，
    並無理由，應予駁回。
六、依刑事訴訟法第258條之3第2項前段，裁定如主文。
中　　華　　民　　國　　96　　年　　7 　　月　　10　　日
                  刑事第二庭  審判長  法  官  林輝煌
                                      法  官  柯志民
                                      法  官  李貞瑩
以上正本證明與原本無異。
本裁定不得抗告。
                                      書記官  金雅芳
中　　華　　民　　國　　96　　年　　7 　　月　　11　　日
